Paula Montagnana

Brasileira, solteira ♥Rio Claro, São Paulo

CNH: A/B

Disponível para início imediato e mudança de cidade

https://paulamontag.netlify.app paula-eco@hotmail.com (19) 99763-1245

OBJETIVO PROFISSIONAL: Cientista de Dados proativa e comprometida em aplicar minha experiência em análise de dados, modelagem estatística e machine learning para gerar insights a partir de dados complexos. Proficiente em análise estatística, data wrangling, análise exploratória de dados, Machine Learning, visualização de dados, Storytelling, R, Python, GitHub.

EXPERIÊNCIA PROFISSIONAL

Cientista de Dados Pleno – Híbrido

01/2024 a Atual

Seleção Natural - Inovação em Projetos Ambientais LTDA-ME - Piracicaba, SP

Integrante em projeto selecionado para o Programa Soja Sustentável do Cerrado, resultado da parceria entre PwC AgTech Innovation e Land Innovation Fund. Atribuições:

- Busca por registros de ocorrências de espécies por meio de Linguagem R utilizando os pacotes 'spocc' e 'BIEN', e a API do site speciesLink
- Limpeza de dados, utilizando principalmente os pacotes do R 'tidyverse', 'lubridate' e 'CoordinateCleaner'
- Elaboração de tabelas e figuras para comunicação do estado final dos dados (manipulação de dados: 'dplyr', 'writexl'; figuras e gráficos: 'viridis', 'ggh4x')
- Ajuste e validação de modelos preditivos (Modelos de Distribuição de Espécies)
- Elaboração de relatórios técnicos/científicos via pacote 'quarto'

Consultor Cientista de Dados - Remoto

07/2022 a 12/2023

Universidade Federal de São Carlos e Innocent Drinks (Inglaterra)

Atribuições:

- Elaboração de desenho experimental
- Análise exploratória de dados
- Análise estatística de dados multivariados, não paramétrica e construção de modelos (Generalized Additive Models - GAM), teste de hipóteses
- Visualização de dados; Storytelling
- Apresentação de resultados em reuniões aos financiadores do projeto; Reuniões no idioma Inglês

Cientista de Dados / Pesquisador – Presencial

12/2020 a 02/2024

Universidade Estadual Paulista – UNESP – Rio Claro, SP Atribuições:

- <u>Desenho experimental e coleta de dados</u>: Planejei e executei experimentos de campo, garantindo a coleta de dados de alta qualidade
- Desenvolvimento e organização de banco de dados: Criei e mantive bancos de dados robustos para armazenar e gerenciar os dados coletados
- Análise exploratória, análise de dados e teste de hipóteses: Realizei análises detalhadas e testes de hipóteses para validar resultados e obter insights significativos
- Análise de dados em linguagem R: Realizei análises estatísticas detalhadas utilizando R, aplicando e validando modelos supervisionados, como Generalized Additive Models (GAM) e Generalized Linear Models (GLM)
- Construção e validação de modelos supervisionados: Desenvolvi modelos

- preditivos robustos para analisar padrões ecológicos e ambientais
- <u>Criação de mapas de uso e ocupação do solo</u>: Utilizei técnicas de geoestatística para criar mapas precisos, auxiliando na compreensão da dinâmica espacial
- Cálculo de métricas espaciais: Calculei métricas espaciais para avaliar e monitorar mudanças no uso do solo e outros fatores ambientais
- Orientação acadêmica: Supervisionei alunos de Mestrado e Doutorado, contribuindo para o desenvolvimento de novas pesquisas e disseminação do conhecimento
- Comunicação e relatórios técnicos: Elaborei relatórios técnicos e artigos científicos, além de comunicar os resultados dos projetos a diversos stakeholders, facilitando a tomada de decisão baseada em dados

FORMAÇÃO ACADÊMICA

- ✓ MBA em Data Science e Analytics | USP/ESALQ | Cursando
- ✓ Doutorado em Ciências | USP | Concluído
- ✓ Mestrado em Ciências Biológicas | UNESP | Concluído
- ✓ Graduação em Ecologia | UNESP | Concluído

CURSOS DE QUALIFICAÇÃO

- ✓ Machine Learning e Data Science com Python de A a Z | Udemy | Cursando
- ✓ SQL para Análise de Dados: do básico ao avançado | Udemy | Cursando
- ✓ Google Data Analytics | Coursera-Google | 2023

IDIOMAS

✓ Inglês | nível avançado | leitura, escrita e conversação

LINGUAGENS DE PROGRAMAÇÃO

R (avançado), tydiverse (intermediário), markdown (intermediário), quarto (intermediário), qui (básico), Python (básico)

CONHECIMENTO ESTATÍSTICO

- ✓ Estatística descritiva: manipulação de dados tabulares (avançado), manipulação de dados espaciais (avançado), visualização de dados tabulares (avançado), visualização de dados espaciais (avançado)
- ✓ Estatística inferencial: teste de hipóteses (avançado), análise de regressão (avançado), modelos lineares (avançado), Modelo Aditivo Generalizado (avançado), Modelos Mistos (intermediário)

COMPETÊNCIAS

- ✓ Análise estatística
- ✓ Machine Learning
- ✓ Data visualization
- ✓ Storytelling